臺灣士林地方法院刑事判決
111年度審易字第813號
公  訴  人  臺灣士林地方檢察署檢察官王碧霞
被      告  周清標


上列被告因賭博案件，經檢察官聲請簡易判決處刑（111 年度偵
字第4777號），本院內湖簡易庭認不宜以簡易判決處刑（111  
年度湖簡字第167 號），簽移本院改由獨任法官依通常程序審理
後，本院判決如下：
    主  文
周清標在公共場所賭博財物，處罰金新臺幣參仟元，如易服勞役
，以新臺幣壹仟元折算壹日；扣案之象棋壹副、骰子參顆、賭資
新臺幣陸佰元，均沒收。 
    事  實
一、周清標基於公然賭博之犯意，於民國111 年1 月30日下午3 
     時50分前某時起，與吳健榮、余倉裕（起訴書誤載為吳建
    榮、余蒼裕）及林伯勳（吳健榮3 人涉犯普通賭博罪部分，
    由本院另行以簡易判決處刑），在臺北市○○區○○街00號「六
    藝廣場」旁之公共場所，以俗稱「象棋麻將」之方式，賭博
    財物，其賭法約為：將1 套32顆象棋做牌，以骰子決定拿牌
    開局者後，由該家自牌堆中摸取5 顆牌，其他家則摸取4 張
    牌，先由莊家嘗試將其手中的牌張湊對，並丟出1 張棄牌，
    以下順時針方向，依序由下家選擇收進上家之棄牌，或自牌
    堆摸取1 顆牌嘗試湊對，並丟出1 張棄牌，如是輪流，由最
    先湊齊3 顆順牌（如將士象、車馬炮），及2 顆同字牌之棋
    組者為勝；如勝者最後湊成棋組之牌，係得自其他玩家所丟
    出之棄牌時（俗稱放槍），勝者可向丟出該張棄牌之玩家收
    取新臺幣（下同）100 元賭金，而如最後湊成該獲勝棋組之
    牌，係勝者自行從檯面上之牌堆摸取而得時（俗稱自摸），
    則該勝者可向其餘3 家各收取100 元賭金。旋於同日下午3 
    時50分許，為警據報於上址當場查獲，現場並扣得賭具象棋
    1 副（32顆）、骰子3 顆、賭資600元（吳健榮100元、余倉
    裕200元、周清標200元及林伯勳100元）。
二、案經臺北市政府警察局大同分局移送臺灣士林地方檢察署檢
    察官偵查後，聲請以簡易判決處刑。
    理  由
壹、程序部分：
一、按，「法院認為應科拘役、罰金或應諭知免刑或無罪之案件
    ，被告經合法傳喚無正當理由不到庭者，得不待其陳述逕行
    判決」，刑事訴訟法第306 條定有明文，本件被告周清標經
    兩次合法傳喚，於本院兩次審理程序均無正當理由不到庭，
    有本院前開兩次期日之送達證書、報到單、筆錄、寄存司法
    文書登記及具領登記簿、本院公務電話紀錄各1 份附於本院
    卷可查（本院卷第57頁至第59頁、第63頁第69頁、第77頁至
    第87頁），而本件係專科罰金之案件，本院審理後，復認為
    應對被告科處罰金（詳後述），依上揭規定，爰不待被告到
    庭陳述，逕行判決。
二、證據能力部分：
　1.後引吳健榮、余倉裕、林伯勳3 人於警詢或檢察官偵查中所
    製作之筆錄，雖屬傳聞證據，然被告在偵查中已經認罪（偵
    查卷第157 頁），既然認罪，對證明犯罪事實之證據，自無
    再爭執其證據能力之必要，參酌被告在兩次收受開庭通知後
    ，迄本院言詞辯論終結前，亦未對前開證據之證據能力聲明
    異議，故應解為被告已經一併同意引用上開筆錄為證據，本
    院審酌上開證據資料作成時之情況，亦認為適當，依刑事訴
    訟法第159 條之5 第1 項規定，均有證據能力；
　2.至於後述之其餘證據依法原則上均有證據能力，被告亦未對
    其證據能力有何抗辯，參酌最高法院97年度台上字第1096號
    判決意旨，此部分證據具有證據能力之法律依據，即不再贅
    述。　
貳、實體部分：
一、被告周清標在本院審理時並未到庭，經查，上開犯罪事實，
    業經被告於警訊、檢察官偵查中坦承屬實，核與吳健榮、余
    倉裕、林伯勳分別於警詢、檢察官偵查中證述渠3 人與被告
    在查獲現場一同以象棋賭博之情節相符（偵查卷第17頁、第
    39頁、第85頁、第157 頁），此外，並有被告等人現場聚賭
    之蒐證照片1 份附卷（偵查卷第111 頁至第115 頁），及賭
    具象棋1 副、骰子3 顆、被告等人之賭資共600 元扣案可資
    佐證，足認被告前揭自白屬實，可以採信，本件事證明確，
    被告犯行已堪認定，應依法論科。
二、核被告所為，係犯刑法第266 條第1 項之普通賭博罪。爰審
    酌被告在公共場所賭博，希冀僥倖獲利，所為助長投機風氣
    ，影響社會善良風俗，惟被告僅有200 元賭資，即便查扣之
    全部賭資，也不過600 元，規模甚小，在場並無人主持，顯
    係一時興起聚賭，並非藉此牟利之職業賭場可比，犯罪情節
    輕微，被告有多次賭博前科，此有其臺灣高等法院被告前案
    紀錄表1 份存卷可考，犯後坦承犯行，態度良好，另斟酌被
    告領有重度身心障礙證明（偵查卷第65頁），及其年齡智識
    、生活經驗、經濟與家庭狀況及其他一切情狀，量處如主文
    所示之刑，並諭知易服勞役之折算標準，以示懲儆。
三、沒收：
　　扣案之象棋1 副、骰子3 顆係本案當場賭博之器具，扣案被
    告之200 元、吳健榮之100 元、余倉裕之200 元、林伯勳之
    100 元，由現場聚賭之蒐證照片可知（偵查卷第111 頁），
    前開共600 元之賭資係在賭檯上之財物，依刑法第266 條第
    4 項規定，上開賭博器具與賭資不問屬於何人所有，均應宣
    告沒收。
據上論斷，應依刑事訴訟法第299 條第1 項、第306 條，刑法第
266 條第1 項、第4 項、第42條第3 項前段，刑法施行法第1 條
之1 第1 項，判決如主文。
本案經檢察官林在培到庭執行職務。
中　　華　　民　　國　 111  　年　　9 　　月　　19　　日
                  刑事第十庭法　官  陳彥宏
以上正本證明與原本無異。
如不服本判決應於收受送達後20日內向本院提出上訴書狀，並應
敘述具體理由。其未敘述上訴理由者，應於上訴期間屆滿後20日
內向本院補提理由書(均須按他造當事人之人數附繕本)，「切勿
逕送上級法院」。
因疫情而遲誤不變期間，得向法院聲請回復原狀。
                            書記官  李文瑜
中　　華　　民　　國　 111  　年　　9 　　月　　19　　日
附錄本案論罪科刑法條全文：
刑法第266條
在公共場所或公眾得出入之場所賭博財物者，處5萬元以下罰金
。
以電信設備、電子通訊、網際網路或其他相類之方法賭博財物者
，亦同。
前二項以供人暫時娛樂之物為賭者，不在此限。
犯第1項之罪，當場賭博之器具、彩券與在賭檯或兌換籌碼處之
財物，不問屬於犯罪行為人與否，沒收之。